臺灣宜蘭地方法院宣示判決筆錄
110年度訴字第269號
公  訴  人  臺灣宜蘭地方檢察署檢察官
被      告  林凱隆



上列被告因偽造文書等案件，經檢察官提起公訴（108年度偵字
第5133號），被告於本院準備程序進行中，就被訴事實為有罪之
陳述，經本院合議庭裁定由受命法官獨任改依簡式程序審理，復
經檢察官聲請於審判外進行協商程序，本院認為適當改依協商程
序而為判決，並於中華民國111年4月14日上午9時30分在本院刑
事第五法庭宣示判決，出席職員如下：
                                          法  官  游皓婷
                                          書記官  李惠茹
                                          通  譯  陳盈如
法官起立朗讀判決主文、犯罪事實要旨、處罰條文、附記事項，
及告以上訴限制、期間並提出上訴狀之法院，且諭知記載其內容
：
一、主  文：
    林凱隆犯業務侵占罪，處有期徒刑陸月，如易科罰金，以新
    臺幣壹仟元折算壹日；又犯行使偽造私文書罪，處有期徒刑
    陸月，如易科罰金，以新臺幣壹仟元折算壹日。應執行有期
    徒刑拾月，如易科罰金，以新臺幣壹仟元折算壹日。緩刑參
    年，緩刑期間付保護管束，並應依附件本院一O九年度訴字
    第二四八號和解筆錄所載之內容，向震旦行股份有限公司履
    行如附件所載之約定。
    未扣案如附表3編號1至6「偽造之印章欄」、「偽造之印文
    欄」所示之印章、印文均沒收。
二、犯罪事實要旨：
    林凱隆自民國99年11月21日起至107年7月5日止，任職於震
    旦行股份有限公司宜蘭分公司（原址設宜蘭縣○○市○○路0段0
    0○0號1樓，現址設宜蘭縣○○市○○路00號1樓）擔任業務員，
    負責處理影印機與事務機之租賃、買賣及向客戶收取租用影
    印機、事務機租金、保證金、計張費用、維修費用等事務，
    為從事業務之人，於104年12月間至107年7月5日止分別為下
    列犯行：
(一)竟意圖為自己不法之所有，基於業務侵占、行使偽造私文書
    之單一犯意，接續偽造如附表1編號1至10所示之文書，佯以
    震旦行股份有限公司之名義，製作並交付內容為震旦行股份
    有限公司本於合約收受附表1編號1至10所示客戶繳納費用之
    如附表1編號1至10所示文書，並盜用「震旦行股份有限公司
    」之印章（無證據證明印章係偽造），於其上盜用「震旦行
    股份有限公司」之印文，持以向附表1編號1至10所示客戶收
    取款項而行使之，並利用業務之便於收取附表2編號1至214
    所示客戶交付之款項後侵占入己，足以生損害於震旦行股份
    有限公司。
(二)又為製造業績良好之假象，且知悉將交易資料登打入震旦行
    股份有限公司交易作業系統後，該系統會據以開立發票，竟
    仍意圖為自己不法之所有，基於詐欺取財、行使偽造私文書
    、行使業務登載不實準私文書之單一犯意，明知附表3編號1
    至6所示客戶未承租附表3編號1至6所示商品，竟向震旦行股
    份有限公司佯稱如附表3編號1至6所示客戶承租如附表3編號
    1至6所示商品，並製作其上蓋有偽造之如附表3編號1至6所
    示客戶印文之如附表3編號1至6所示文書予震旦行股份有限
    公司，憑以向震旦行股份有限公司表示簽得訂單而行使之，
    以及將附表3編號1、2、5所示不實交易資料輸入其業務上所
    掌管之交易作業系統，製造不實交易之電磁紀錄以表示簽得
    訂單而行使之，致震旦行股份有限公司陷於錯誤而依附表3
    編號1至6所示之文書內容出貨，林凱隆再將附表3編號1至6
    所示商品取走、轉售，以此方式詐得財物，且明知附表4編
    號1至81所示客戶並未訂購如附表4編號1至81所示商品或服
    務，竟仍將附表4編號1至81所示不實交易資料輸入其業務上
    所掌管之交易作業系統，製造不實交易之電磁紀錄及附表4
    編號1至81所示之發票證明聯，再憑此銷帳而予以行使，足
    生損害於震旦行股份有限公司對於客戶管銷資料之正確性。
三、處罰條文：
　　刑法第210條、第216條、第215條、第220條、第336條第2項
    、第339條第1項、第55條前段、第41條第1項前段、第8項、
    第51條第5款、第74條第1項第1款、第2項第3款、第8款、第
    93條第1項第2款、第219條，刑法施行法第1條之1第1項。
四、附記事項：
　　按偽造之印章、印文或署押，不問屬於犯人與否，沒收之，
    刑法第219條定有明文。次按盜用他人真印章所蓋之印文，
    並非偽造印章之印文，不在刑法第219條所定必須沒收之列
    （最高法院48年度台上字第113號判決意旨參照）。查：
（一）附表3編號1至6「偽造之印章」欄所示之印章為被告所偽
      刻、「偽造之印文」欄所示之印文為被告所偽造，業據被
      告於本院準備程序時供承在卷（見本院卷第106頁、第190
      頁），不問屬於犯人與否，均應依刑法第219條規定予以
      宣告沒收。
（二）本案被告盜用「震旦行宜蘭分公司」印章於附表1編號1至
      10所示文書上，該印文核屬真正，參諸前開說明，自不得
      依刑法第219條規定宣告沒收。至被告所偽造之附表1編號
      1至10、附表3編號1至6所示私文書、附表4編號1至81不實
      準私文書，固係供本案犯罪所用或所生之物，然已因行使
      而提出交付予附表1編號1至10所示客戶、震旦行股份有限
      公司收受，已非被告所有，且該等文書性質上亦非屬違禁
      物，爰不予以宣告沒收，附此敘明。
（三）至本案犯罪所得，被告於審判中業與告訴人於本院民事庭
      達成和解，迄仍按期履行，有刑事陳報狀、本院和解筆錄
      等在卷可參（見本院卷第159頁、第163頁至第165頁），
      考量告訴人之損害賠償請求權既已獲確保，倘若再沒收或
      追徵被告上開犯罪所得，將使被告受過度不利益，顯違比
      例原則而有過苛之虞，乃依刑法第38條之2第2項之規定，
      不予宣告沒收及追徵。
五、協商判決除有刑事訴訟法第455條之4第1項第1款於本訊問程
    序終結前，被告撤銷協商合意或檢察官撤回協商聲請者；第
    2款被告協商之意思非出於自由意志者；第4款被告所犯之罪
    非第455條之2第1項所定得以聲請協商判決者；第6款被告有
    其他較重之裁判上一罪之犯罪事實者；第七款法院認應諭知
    免刑或免訴、不受理者情形之一，及違反同條第2項「法院
    應於協商合意範圍內為判決；法院為協商判決所科之刑，以
    宣告緩刑或2年以下有期徒刑、拘役或罰金為限」之規定者
    外，不得上訴。
六、如不服本件判決，得自收受判決送達之日起20日內，向本院
    提出上訴書狀，上訴於第二審法院。
本案經檢察官孫源志提起公訴，檢察官林禹宏到庭執行職務。
中　　華　　民　　國　　111 　年　　4 　　月　　14　　日
                  刑事第四庭　法   官  游皓婷
以上正本證明與原本無異。
                              書 記官  李惠茹
中　　華　　民　　國　　111 　年　　4 　　月　　14　　日
附錄所犯論罪科刑法條：
中華民國刑法第210條
偽造、變造私文書，足以生損害於公眾或他人者，處5年以下有
期徒刑。
中華民國刑法第216條
行使第210條至第215條之文書者，依偽造、變造文書或登載不實
事項或使登載不實事項之規定處斷。
中華民國刑法第215條
從事業務之人，明知為不實之事項，而登載於其業務上作成之文
書，足以生損害於公眾或他人者，處3年以下有期徒刑、拘役或1
萬5千元以下罰金。
中華民國刑法第220條
在紙上或物品上之文字、符號、圖畫、照像，依習慣或特約，足
以為表示其用意之證明者，關於本章及本章以外各罪，以文書論
。
錄音、錄影或電磁紀錄，藉機器或電腦之處理所顯示之聲音、影
像或符號，足以為表示其用意之證明者，亦同。
中華民國刑法第336條第2項
對於業務上所持有之物，犯前條第1項之罪者，處6月以上5年以
下有期徒刑，得併科9萬元以下罰金。
中華民國刑法第339條第1項
意圖為自己或第三人不法之所有，以詐術使人將本人或第三人之
物交付者，處5年以下有期徒刑、拘役或科或併科50萬元以下罰
金。